【裁判字號】    89,簡上,156
【裁判日期】    891213
【裁判案由】    竊盜
【裁判全文】
臺灣彰化地方法院刑事判決                        八十九年度簡上字第一五六號
    上  訴  人
    即  被  告  甲○○
右列上訴人因竊盜案件，不服本院八十九年度彰簡字第五九三號八十九年八月廿八日
第一審判決（聲請案號：八十九年度偵字第四九九九號），本院管轄第二審合議庭判
決如左︰
    主  文
上訴駁回。
    事實及理由
一、本案經本院審理結果，認第一審判決除論結欄應補列「刑事訴訟法第四百五十四
    條第二項」、並刪除罰金罰鍰提高標準條例「第二條」外，其餘認事用法及量刑
    均無不當，應予維持，並引用第一審判決書記載之事實、證據及理由。
二、上訴人即被告甲○○上訴意旨略以：「伊於案發日之八十九年七月一日晚上八時
    許，與本件被害人之女丙○○見面借錢，丙○○因無錢而轉向其母訊問，其母答
    稱車上有錢、車門未鎖要自伊自行至車上取錢，然伊並未立即前往車上拿取，而
    先至隔壁商店打電腦，至凌晨三時許才前往車上拿錢，恰遇警察臨檢被帶回警局
    訊問，當時伊見車主並非丙○○之母，而誤認開錯車門乃向警察坦承偷竊，然伊
    並非竊盜，而係誤認開錯車門」云云。經查，被告如何於右揭時地竊取被害人車
    上所置零錢等事實，迭據被告甲○○於警訊及偵查中坦承不諱，核與被害人丁○○指訴情節相符，並有贓物認領保管單乙紙可證，而被告於警訊、偵查中均未辯
    及有何曾向被害人之女丙○○借錢而誤認開錯車門之事，經檢察官偵查起訴後始
    執詞抗辯，是否屬實，已堪質疑；且其所辯諸情，雖亦經被害人丁○○、乙○○
    及其女丙○○等人於本院調查中到庭附和而分別供證：被告曾於案發前要向丙○○借錢，經乙○○同意而要被告自行前往車上拿取云云，然查依被告上開所辯，
    其既於是日二十時許即自電動玩具店行至蔡家向丙○○借錢，且經丙○○之母乙○○同意被告自行前往車上拿取，茍為實情，被告何以未即前往停置於蔡家住處
    旁之車上拿錢，乃又返至距離較遠、行程約十分鐘（參見本院調查及審理中被告
    與證人所供）之電動玩具店打玩，俟時隔七小時後，始於夜深無人之凌晨三時許
    時才前往拿取，諸此，俱與與常情有違而難以置信，足徵被告所辯顯係翻異飾卸
    之詞，被害人丁○○、證人乙○○、丙○○所證亦屬事後護之語，均非可採，
    本件被告竊盜犯行事證已臻明確，原審判決據以論罪科刑，判處拘役三十日，並
    諭知緩刑二年及宣付保護管束，均無不當，上訴人空言否認犯行指摘原判決不當
    ，請求撤銷原判決云云，為無理由，應駁回其之上訴。又本件原審判決認事用法
    並無不當，己如上述，雖該判決法條漏引刑事訴訟法第四百五十四條第二項並贅
    引罰金罰鍰提高標準條例第二條，然與該判決適法性尚屬無礙，爰予補列及刪除
    ，併此敘明。
據上論斷，應依刑事訴訟法第四百五十五條之一第一項、第三項、第三百六十八條、
第三百七十三條，判決如主文。
本案經檢察官張慧瓊到庭執行職務。
中    華    民    國    八十九      年    十二      月    十三          日
                              臺灣彰化地方法院刑事第二庭
                                        審判長法官  林  欽  章
                                        法      官  康  弼  周
                                        法      官  王  紋  瑩
右正本證明與原本無異。
不得上訴。
                                        法院書記官  謝  鈴  玉
中    華    民    國    八十九    年    十二      月    十四          日


司法院資訊處製作；財團法人民間司法改革基金會備份。
